【裁判字號】    89,上易,3978
【裁判日期】    890922
【裁判案由】    恐嚇
【裁判全文】
臺灣高等法院刑事判決                          八十九年度上易字第三九七八號
    上  訴  人
    即  被  告  乙○○
右上訴人，因恐嚇取財案件，不服臺灣板橋地方法院八十九年度易字第三二○八號，
中華民國八十九年九月二十二日第一審判決（起訴案號：台灣板橋地方法院檢察署八
十九年度偵字第五七二九號），提起上訴，本院判決如左：
    主  文
上訴駁回。
    事  實
一、乙○○於民國七十五年間因竊盜等罪，經定執行有期徒刑一年七月，業於七十六
    年二月二十一日執行完畢，復因甲○○賽鴿贏得巨額獎金，竟意圖為自己不法之
    所有，夥同姓名年籍不詳綽號「阿德」、「阿昌」、「志鴻」之成年男子，於八
    十八年十一月十八日凌晨四時許，分持乙○○所有之警棍二支，至甲○○位於臺
    北縣板橋市○○街六十七號五樓頂之住處，見門未鎖，四人即進入房內（侵人住
    宅部分，未據告訴），乙○○便持前開警棍毆打甲○○，導致甲○○頭部及手臂
    紅腫，並恐嚇其將新台幣（下同）五百萬元匯入不知情之李美紅在臺灣中小企銀
    三民分行、帳號00000000000之戶頭內，經討價後改為一百萬元。嗣
    於甲○○匯款前，乙○○即因在交付予甲○○之紙條上採得其指紋而被查獲，並
    循線查知上情。
二、案經臺北縣警察局移送臺灣板橋地方法院檢察署檢察官偵查起訴。
    理  由
一、訊據被告乙○○對於右揭事實迭次於偵查、原審及本院均坦承不諱（見偵查卷第
    一○○頁背、原審卷第二十頁、本院卷八十九年九月十五日審判筆錄），核與被
    害人甲○○於原審指訴之情節相符（見原審卷第二十頁），且在載有銀行帳號之
    紙條上採得之指紋確係被告所有，亦有內政部警政署刑事警察局八八局紋字第一
    一六八號鑑定書附卷可按（見偵查卷第二十九頁），被告乙○○事證明確，犯行
    堪以認定。
二、按恐嚇行為不以將來之惡害通知為限，即以強暴脅迫為手段，而被害未達於不能
    抗拒程度者，亦屬之（參閱最高法院八十年度第四次刑事庭會議決議）。核被告
    所為，係犯刑法第三百四十六條第三項、第一項之恐嚇取財未遂罪。又被告與綽
    號「阿德」、「阿昌」、「志鴻」之成年男子，有犯意聯絡及行為分擔，論以共
    同正犯。被告著手於恐嚇行為而不遂，為未遂犯，依刑法第二十六條前段之規定
    ，減輕其刑。又被告傷害之犯行，係強暴行為之一部，不另論罪。原審審酌被告
    乙○○之恐嚇取財金額高達五百萬元，目無法紀，並以警棍毆打被害人，危害社
    會重大，及曾因竊盜三次受有期徒壹年柒月執行完畢，已逾十年（見本院被告全
    國前案紀錄表），及其品行、犯罪之動機、目的、手段、犯罪後之態度等一切情
    狀，量處有期徒刑壹年，於法並無不合，量刑亦稱妥適，被告上訴意旨稱陳：「
    請求酌量減輕其刑或得宣告緩刑」為無理由，應予駁回。又警棍二支，為被告供
    犯罪所用之物，且屬被告所有，依法沒收之，並予敘明。
三、據上論斷，應依刑事訴訟法第三百六十八條，判決如主文。
本案經檢察官陳維練到庭執行職務。
中    華    民    國    八十九    年      十一      月    二十一      日
                                臺灣高等法院刑事第一庭
                                    審判長法  官  李  相  助
                                          法  官  王  振  興
                                          法  官  蔡  光  治
右正本證明與原本無異。
不得上訴。
                                          書記官  王  才  生
中    華    民    國    八十九    年      十一      月     二十二       日
附錄：本案論罪科刑法條全文
刑法第三百四十六條
意圖為自己或第三人不法之所有，以恐嚇使人將本人或第三人之物交付者，處六月以
上五年以下有期徒刑，得併科一千元以下罰金。
以前項方法得財產上不法之利益或使第三人得之者，亦同
前二項之未遂犯，罰之。
乙○○共同意圖為自己不法之所有，以恐嚇使人將本人之物交付未遂，
警棍貳支，沒收。


司法院資訊處製作；財團法人民間司法改革基金會備份。
